【裁判字號】    92,訴,2441
【裁判日期】    921231
【裁判案由】    違反槍砲彈藥刀械管制條例
【裁判全文】
臺灣高雄地方法院刑事判決                        九十二年度訴字第二四四一號
    公  訴  人  臺灣高雄地方法院檢察署檢察官
    被      告  丙○○
    指定辯護人  本院公設辯護人丁○○
右列被告因違反槍砲彈藥刀械管制條例案件，經檢察官提起公訴（九十二年度偵字第
一七六一六號），本院判決如左：
    主  文
丙○○未經許可，持有手槍，累犯，處有期徒刑伍年肆月，併科罰金新台幣壹拾萬元
，罰金如易服勞役，以銀元參佰元即新台幣玖佰元折算壹日。
扣案之貝瑞塔九二制式手槍壹支（含彈匣壹個，槍枝管制編號0000000000
號）及制式子彈伍顆，均沒收。
    事  實
一、丙○○前於民國（下同）八十一年間因違反肅清煙毒條例案件，經法院分別判處
    有期徒刑三年二月、四年二月確定，嗣於八十九年一月十五日縮刑假釋期滿執行
    完畢，仍不知悔改，於九十二年八月二十三日，因違反毒品危害防制條例案件經
    法院裁定停止戒治出所後，未經許可而持有貝瑞塔九二制式手槍一支（含彈匣一
個，槍枝管制編號0000000000號）及制式子彈八顆，並於同年月二十
    五日凌晨四時許，攜帶前揭槍枝及子彈，搭乘不知情之乙○○所駕駛自用小客車
    （車牌號碼ＹＲ—３１０１號），外出吃宵夜。嗣於同日四時五十分，乙○○在
    高雄市○○區○○路與河南路口處，下車至超商購物，丙○○則在外等候。適有
    警方巡邏至該處，丙○○見狀乃迅速躲入車內，並將前揭槍枝及子彈丟置於前揭
    車輛之後座腳踏板上；警方因見丙○○形跡可疑，遂上前盤查，經由丙○○同意
    後，對該車實施搜索後扣得前揭槍枝及子彈而查獲。
二、案經高雄市政府警察局移請臺灣高雄地方法院檢察署檢察官偵查起訴。
    理  由
一、訊據被告丙○○固坦承持有扣案之貝瑞塔九二制式手槍一支（含彈匣一個，槍枝
    管制編號0000000000號）及制式子彈八顆於前揭時地為警查獲之事實
    ，惟矢口否認有違反槍砲彈藥刀械管制條例之犯行，辯稱：姓名年籍不詳，綽號
    「福志」之成年男子於八十八、八十九年間寄放一包衣服在伊住處，伊不知道內
    有系爭槍彈，直到伊戒治出所後欲整理房間時，打開該包衣服始發現系爭槍彈，
    為不想惹麻煩，遂利用哥哥乙○○欲外出吃宵夜時搭便車而將槍彈丟棄之時為警
    發現，伊並無持有槍彈之故意與犯行云云。然查：(一)所謂證據，係指超越一切合
    理之可疑，足以認定被告確有犯罪行為之積極事證而言，被告固無就所辯解之事
    實負舉證證明之義務，然倘被告提出訴訟上不能證明的積極抗辯，且不合社會生
    活上之常態經驗時，對於既已存在的積極罪證，都是不足以用來形成合理懷疑的
    幽靈抗辯，自非「罪疑惟輕」之情形，當不得以此抗辯而排除超越一切合理可疑
    之積極證據。(二)本件被告既無法提出「福志」之年籍、地址、聯絡方式供查證，
    且於深夜持違禁物品外出丟棄，與通常人發現違禁品皆儘速就近丟棄之常情已有
    不符，倘有「福志」所交付之整包衣物，被告自外觀無法看出內有系爭槍彈，縱
    預料警察機關不相信其說詞而不敢將該槍彈送交警察機關，一般人亦會將該包衣
    物連同內含槍彈一併丟棄以免遭受牽連，被告竟於深夜單獨將系爭槍彈取出丟棄
    又違常情，且被告既稱「福志」係暫時寄放，則預期會有返還之時，豈會不留「
    福志」之聯絡方式？綜合以上，被告前揭抗辯，顯係不合社會生活常態經驗之幽
    靈抗辯，對於既已存在之積極罪證自不生阻卻效力。(三)被告持有制式槍彈之行為
    ，有查獲當時在場之證人乙○○證述明確，且有扣案之槍彈可稽，亦有內政部警
    政署刑事警察局槍彈鑑定書一份（刑鑑字第０９２０１６４６７８號）證明被告
    所持有者為制式手槍及子彈，是本件事證明確，被告犯行堪以認定。
二、核被告丙○○所為，係犯槍砲彈藥刀械管制條例第七條第四項之未經許可持有手
    槍罪及同條例第十二條第四項之未經許可持有子彈罪，所犯非法持有槍、彈二罪
    ，係基於一個持有行為而觸犯二罪名，應依想像競合犯規定從一重之未經許可持
    有手槍罪處斷。又被告前於八十一年間因違反肅清煙毒條例案件，經法院分別判
    處有期徒刑三年二月、四年二月確定，嗣於八十九年一月十五日縮刑假釋期滿執
    行完畢，有被告全國前案紀錄表可參，其於執行完畢後五年內再犯本件犯行，為
    累犯，應依刑法第四十七條之規定加重其刑。爰審酌被告丙○○持有制式槍彈，
    潛在危害社會治安，犯後未能坦承犯錯，仍飾詞脫罪，惟念及並未持該槍彈另犯
    他罪等一切情狀，量處如主文所示之刑，罰金部分並諭知易服勞役之折算標準，
    以資懲儆。扣案之貝瑞塔九二制式手槍一支（含彈匣一個，槍枝管制編號000
    0000000號）及制式子彈五顆，為槍砲彈藥刀械管制條例第四條第一項第
    一款、第二款所列物品，係未經許可不得持有之違禁物，應依刑法第三十八條第
    一項第一款之規定併予宣告沒收。至於另有制式子彈三顆，業經鑑驗時擊發滅失
    ，並非違禁物，自無庸為沒收之宣告，併此敘明。
據上論斷，應依刑事訴訟法第二百九十九條第一項前段，槍砲彈藥刀械管制條例第七
條第四項、第十二條第四項，刑法第十一條前段、第四十七條、第四十二條第二項、
、第三十八條第一項第一款，罰金罰鍰提高標準條例第二條，現行法規所定貨幣單位
折算新台幣條例第二條，判決如主文。
本案經檢察官甲○○到庭執行職務
中      華      民      國    九十二    年     十二     月    三十一    日
                                  臺灣高雄地方法院刑事第九庭
                                      審判長法  官    孫啟強
                                            法  官    楊宗翰
                                            法  官    楊智守
右正本證明與原本無異。
如不服本判決，應於判決送達後十日內，向本院提出上訴狀。
                                            書記官    王美玲
中    華    民    國      九十二      年十二      月      三十一      日
附錄法條：
槍砲彈藥刀械管制條例第七條
未經許可，製造、販賣或運輸火砲、肩射武器、機關槍、衝鋒槍、卡柄槍
、自動步槍、普通步槍、馬槍、手槍或各類砲彈、炸彈、爆裂物者，處死
刑、無期徒刑或七年以上有期徒刑；處徒刑者，併科新台幣三千萬元以下
罰金。
未經許可，轉讓、出租或出借前項所列槍砲、彈藥者，處無期徒刑或五年
以上有期徒刑，併科新台幣一千萬元以下罰金。
意圖供自己或他人犯罪之用，而犯前二項之罪者，處死刑或無期徒刑；處
徒刑者，併科新台幣五千萬元以下罰金。
未經許可，持有、寄藏或意圖販賣而陳列第一項所列槍砲、彈藥者，處五
年以上有期徒刑，併科新台幣一千萬元以下罰金。
第一項至第三項之未遂犯罰之。
槍砲彈藥刀械管制條例第十二條
未經許可，製造、販賣或運輸子彈者，處一年以上七年以下有期徒刑，併
科新台幣五百萬元以下罰金。
未經許可，轉讓、出租或出借子彈者，處六月以上五年以下有期徒刑，併
科新台幣三百萬元以下罰金。
意圖供自己或他人犯罪之用，而犯前二項之罪者，處三年以上十年以下有
期徒刑，併科新台幣七百萬元以下罰金。
未經許可，持有、寄藏或意圖販賣而陳列子彈者，處五年以下有期徒刑，
併科新台幣三百萬元以下罰金。
第一項至第三項之未遂犯罰之。


司法院資訊處製作；財團法人民間司法改革基金會備份。
